臺灣高雄地方法院刑事判決　　　　　　　　　　　　九十一年度易字第一一四二號
　　公　訴　人　臺灣高雄地方法院檢察署檢察官
　　被　　　告　乙○○
右列被告因竊盜案件，經檢察官提起公訴（九十一年度偵緝字第一七五號）暨移送併
辦（九十一年度偵字第一○○二七號），本院判決如左：
    主  文
乙○○連續攜帶兇器竊盜，處有期徒刑壹年貳月。
扣案螺絲起子壹支、萬能工具及手電筒各貳支均沒收。
    事  實
一、乙○○基於意圖為自己不法所有之概括犯意，先後於下述時、地，連續竊取他人
    財物：
(一)於民國九十年九月三十日五時五十分許，行經高雄市新興區○○○路與中山路口
    時，見甲○○所有車牌號碼ＹＸＪ—七二八號輕型機車鑰匙未拔，有機可趁，乃
    徒手竊取該機車，得手後供己騎用。迄同年十月二十日零時三十分許，乙○○在
    高雄縣鳥松鄉仁美村高碼三巷二四號友人邱龍庭之住處，將上開機車借予不知情
    之邱龍庭騎用，嗣於同日一時四十分許，邱龍庭騎乘該車搭載李建瑋行經高雄縣
    鳥松鄉○○路時，為警當場攔檢查獲。
(二)復承上揭犯意，與少年黃宏興（七十六年六月二十八日生）共同基於為自己不法
    所有之概括犯意聯絡，分別於如附表所示之時、地，由黃宏興持客觀上對人之生
    命、身體安全具危險性，可供兇器使用之螺絲起子一支及萬能工具二支，連續破
    壞如附表所示之汽車車門後，再由乙○○進入車內行竊，於九十一年五月十三日
    二時四十分許，為警在高雄縣鳳山市○○街與保安街口當場查獲，並扣得螺絲起
    子一支、萬能工具及手電筒各二支等物品。
二、案經高雄市政府警察局前鎮分局、高雄縣警察局仁武分局報告臺灣高雄地方法院
    檢察署檢察官偵查起訴及移送併辦。
    理  由
一、訊據被告乙○○固不否認其確有與少年黃宏興共同竊取他人車內財物之事實，惟
    矢口否認有何破壞汽車門鎖及竊取機車犯行，辯稱其並未使用身上之工具破壞汽
    車門鎖，係車主未關車窗，至上開機車則係其向網友「小黑」所借，其並不知該
    機車為贓車云云。然查：
(一)前開機車係甲○○所有於右揭時、地遭竊一節，業經證人甲○○於警訊中指訴綦
    詳，且有車輛失竊資料個別查詢報表、領結各一紙及相片四幀在卷可稽。
(二)訊之被告上開機車之來源，其先於警訊中供稱該機車係在高雄市○○○路大統百
    貨附近，由一位綽號「阿財」之網友所交付使用云云；於偵查中則改稱係於九十
    年九月初向網友「小黑」所借，當天係其與小黑第一天認識，惟翌日便遭警查獲
    云云；嗣於本院審理時復稱：「（問：認識小黑多久？）大約三個月左右，之前
    我們就有碰過面了，我們曾經一起去逛街」、「（問：使用該部機車多久？）約
    一個月左右」、「（問：有無向小黑要證件？）他說沒帶來」云云（見本院九十
    一年七月一日訊問筆錄）；旋又改稱其已向小黑借用該車二個多月，並曾看過該
    車之行照云云（見本院九十一年七月十五日審判筆錄）。綜觀被告上開所辯，無
    論就其借車之對象、借車之時間、其與「小黑」之熟識程度及是否見過該機車之
    證件等重要情節，前後所述，均互相矛盾而無一相符，顯係事後臨訟卸責之詞，
    不足採信。
(三)被告攜帶足供兇器使用之螺絲起子等物品，先破壞汽車門鎖後以入內行竊之事實
    ，業經其於警訊時自白不諱，核以被害人李銘輝、伍國賢及同案少年黃宏興於警
    訊時所證述之情節相符，復有扣案螺絲起子一支、萬能工具及手電筒各二支，及
    相片二幀在卷可證。被告事後空言否認其未破壞汽車門鎖，應係避重就輕之詞，
    委無足採。本件事證明確，被告竊盜犯行已堪認定。
二、按刑法第三百二十一條第三款之攜帶兇器竊盜罪，係以行為人攜帶兇器竊盜為其
    加重條件，此所謂兇器，其種類並無限制，凡客觀上足對人之生命、身體安全構
    成威脅，具有危險性之兇器均屬之，且只須行竊時攜帶此種具有危險之兇器為已
    足，並不以攜帶之初有行兇之意圖為必要。螺絲起子為足以殺傷人生命、身體之
    器械，顯為具有危險性之兇器，最高法院七十九年台上字第五二五三號著有判例
    可資參照。本件被告所攜帶之螺絲起子一支及萬能工具二支，均為質地堅硬、形
    狀尖銳之鐵器，係客觀上足以傷害人生命、身體之器械，顯為具有危險性之兇器
    ，合先敘明。是核被告乙○○所為，係犯刑法第三百二十條第一項之普通竊盜既
    遂罪、同法第三百二十一條第一項第三款之加重竊盜既遂罪及同法第三百二十一
    條第三項、第一項第三款之加重竊盜未遂罪。其與少年黃宏興就攜帶兇器竊盜犯
    行間，有犯意聯絡及行為分擔，為共同正犯。又被告先後多次竊盜犯行，均時間
    緊接，手法相同，觸犯構成要件同一之罪名，顯係基於概括犯意所為，應依連續
    犯之規定，從一重論以連續攜帶兇器竊盜既遂罪，並加重其刑。公訴人雖未就被
    告於九十一年五月十二日、及五月十三日之竊盜犯行起訴（即移送併辦之九十一
    年偵字第一○○二七號），惟此部分與前開起訴部分具連續犯之裁判上一罪關係
    ，已如前述，應為起訴效力所及，本院自得一併審究，附此敘明。爰審酌被告於
    少年時期已有多次竊盜非行紀錄，有臺灣高等法院被告全國前案紀錄表在卷可稽
    ，竟不知改過進取，而仍圖以非法手段獲取財物，其多次攜帶兇器破壞被害人車
    門，手段已非平和，且所竊財物總值非低，對被害人財產權之干擾非微，又其犯
    後迄未賠償被害人之損失，復避重就輕否認部分犯行，顯無悔意等一切情狀，量
    處如主文所示之刑。扣案之螺絲起子一支、萬能工具及手電筒各二支，均為被告
    所有，且為供其竊盜所用之物，業經被告及同案少年黃宏興陳明在卷，爰併依刑
    法第三十八條第一項第二款宣告沒收。
三、公訴人以九十一年度偵字第一○○二七號移送併辦意旨另謂被告於九十年九月二
    十七日三時二十分許在高雄市○鎮區○○路三○二號「界揚超商」內竊取被害人
    吳月森置於收銀機及金庫內之現金共新台幣七萬四千三百五十元，因認被告另涉
    有竊盜罪嫌。然本件被告係受僱於吳月森在上開超商內擔任大夜班店員，而該超
    商於營業時間內收銀機與金庫均不上鎖，由店員負責保管等事實，業經被害人吳
    月森及證人吳青憲於警訊時供述綦詳，是被告既係於上班期間，未經許可將其所
    保管之收銀機與金庫內之現金據為己有，其所為為應係觸犯業務侵占罪嫌，而與
    竊盜罪之構成要件有別，與前揭論罪科刑部分並無連續犯之關係，應退由檢察官
    另行偵辦。
據上論斷，應依刑事訴訟法第二百九十九條第一項前段，刑法第二十八條、第五十六
條、第三百二十一條第一項第三款、第三十八條第一項第二款，罰金罰鍰提高標準條
例第一條前段，判決如主文。
中      華      民      國      九十一    年      七    月    二十九    日
                                      臺灣高雄地方法院刑事第一庭
                                          審判長法  官  林  水  城
                                                法  官  郭  貞  秀
                                                法  官  謝  雨  真
右正本證明與原本無異。
如不服本判決，應於判決送達後十日內，向本院提出上訴狀。
                                                書記官  陳  威  志
中    華    民    國      九十一      年      七      月      三十      日
附表：
╔══╦═════╦══════╦═════╦═══════╦══════╗
║編號║ 時   間  ║ 地      點 ║  被 害 人║ 被 害 車 輛  ║  竊得財物  ║
╠══╬═════╬══════╬═════╬═══════╬══════╣
║一  ║九十一年  ║高雄市前鎮區║  不詳    ║   不詳車號   ║ 二百六十元 ║
║    ║五月十二日║中山路與五甲║          ║   小客車     ║            ║
║    ║四時      ║三路底鐵軌旁║          ║              ║            ║
╠══╬═════╬══════╬═════╬═══════╬══════╣
║二  ║九十一年  ║高雄縣鳳山市║  李銘輝  ║ ＸＵ—０七   ║  未遂      ║
║    ║五月十三日║三商街一弄二║          ║ ０八號小貨車 ║(甫破壞車門 ║
║    ║一時三十分║巷口        ║          ║              ║ 即為附近民 ║
║    ║          ║            ║          ║            ║ 眾發現，遂 ║
║    ║          ║            ║          ║              ║ 匆忙逃逸） ║
╠══╬═════╬══════╬═════╬═══════╬══════╣
║三  ║九十一年  ║高雄縣鳳山市║  伍國賢  ║ Ｅ四—一八   ║   未遂     ║
║    ║五月十三日║南和街與保安║          ║ 二０號小貨車 ║(甫破壞車門 ║
║    ║二時四十分║街口        ║          ║              ║ 即遭巡邏警 ║
║    ║          ║            ║          ║              ║ 員當場查獲)║
╚══╩═════╩══════╩═════╩═══════╩══════╝
附錄本案論罪科刑法條：
刑法第三百二十條
意圖為自己或第三人不法之所有，而竊取他人之動產者，為竊盜罪，處五年以下有期
徒刑、拘役或五百元以下罰金。
意圖為自己或第三人不法之利益，而竊佔他人之不動產者，依前項之規定處斷。
前二項之未遂犯罰之。
